【裁判字號】    97,訴,283
【裁判日期】    970617
【裁判案由】    槍砲彈藥刀械管制
【裁判全文】
臺灣板橋地方法院刑事判決               97年度訴字第283號
公  訴  人  臺灣板橋地方法院檢察署檢察官
被      告  甲○○
                    （現在臺灣臺北監獄臺北分監執行中）
選任辯護人  法律扶助辯護人  謝國允律師
上列被告因違反槍砲彈藥刀械管制條例案件，經檢察官提起公訴
（96年度偵字第29621 號），本院判決如下：
    主  文
甲○○未經許可，持有可發射子彈具有殺傷力之改造手槍，累犯
，處有期徒刑貳年陸月，併科罰金新臺幣萬元，罰金如易服勞
役，以新臺幣壹仟元折算壹日。扣案由仿FN廠1910型半自動手槍
製造之槍枝換裝土造金屬槍管而成之改造手槍壹支（含彈匣壹個
，槍枝管制編號：0000000000號），沒收之。
    事  實
一、甲○○前因違反毒品危害防制條例案件，經本院以95年度簡
    字第6065號判決判處有期徒刑6 月，如易科罰金，以新臺幣
    （下同）1 千元折算1 日確定，而於民國96年3 月1 日易科
    罰金執行完畢。詎其仍不知悔改，明知真實姓名不詳綽號「
    阿福」之成年男子所持有可發射子彈具有殺傷力由仿FN廠19
    10型半自動手槍製造之槍枝換裝土造金屬槍管而成之改造手
    槍1 支（含彈匣1 個，槍枝管制編號0000000000號），係槍
    砲彈藥刀械管制條例管制之違禁物，非經中央主管機關許可
    ，不得持有，竟基於持有可發射子彈具有殺傷力改造手槍之
    犯意，於96年12月7 日凌晨0 時許，在址設臺北縣永和市○
    ○路之「風雅頌旅館」內，以1 萬元之價格向「阿福」購買
    上開改造手槍而非法持有之。嗣於同日下午4 時30分許，為
    警在臺北縣中和市○○路112 號前盤查甲○○之際，其即於
    有偵查犯罪職權之機關或人員知悉其涉嫌非法持有改造手槍
    犯行前，主動向警員自首接受裁判，並當場扣得前開改造手
    槍1 支。
二、案經甲○○自首暨臺北縣政府警察局中和分局報請臺灣板橋
    地方法院檢察署檢察官偵查後提起公訴。
    理  由
一、本案以下認定事實所引用之證據，檢察官、被告甲○○與選
    任辯護人均未就證據能力表示異議，而各該證據依刑事訴訟
    法規定，經核亦皆無不具證據能力之情事，故本院認均得作
    為認定被告有罪之依據，合先敘明。
二、上揭犯罪事實，業據被告甲○○於警詢、檢察官訊問及本院
    審理時，均坦承不諱，並有搜索扣押筆錄暨扣押物品目錄表
    1 份附卷及手槍1 支扣案可資佐證。而扣案手槍1 支經送內
    政部警政署刑事警察局鑑定結果，認係由仿FN廠1910型半自
    動手槍製造之槍枝換裝土造金屬槍管而成之改造手槍（含彈
    匣1 個，槍枝管制編號：0000000000號），擊發功能正常，
    可供擊發適用子彈使用，認具殺傷力，有該局97年1 月7 日
    刑鑑字第0960188106號槍彈鑑定書1 份在卷可參，復經本院
    將扣案手槍送請該局以實際試射合適子彈之方式再為鑑定有
    無殺傷力，經該局裝填適用子彈試射結果，測得彈頭發射速
    度為每秒100 公尺，計算其動能為21焦耳，換算其單位面積
    動能為每平方公分41焦耳，且若彈丸單位面積動能達每平方
    公分20焦耳時，即足以穿入人體皮肉層等情，亦有該局97年
    4 月23日刑鑑字第0970047499號函1 件附卷可稽，是扣案改
    造手槍確可發射子彈具有殺傷力無訛，足以佐證被告自白與
    事實相符，堪以採信。本案事證明確，被告犯行洵堪認定。
三、核被告甲○○所為，係犯槍砲彈藥刀械管制條例第8 條第4
    項之未經許可持有可發射子彈具有殺傷力之改造手槍罪。查
    被告前因違反毒品危害防制條例案件，經本院以95年度簡字
    第6065號判決判處有期徒刑6 月，如易科罰金，以1 千元折
    算1 日確定，而於96年3 月1 日易科罰金執行完畢，有臺灣
    高等法院被告前案紀錄表1 份在卷足徵，其於有期徒刑執行
    完畢5 年內，故意再犯本案有期徒刑以上之罪，依刑法第47
    條第1 項規定成立累犯，並應加重其刑。又被告於有偵查犯
    罪權限之機關、人員尚無相當證據足以懷疑被告涉有上揭非
    法持有改造手槍犯行以前，即主動向臺北縣政府警察局中和
    分局警員自首進而接受裁判之情，業據證人即查獲警員張昭
    宗、林知逸於本院審理時證述無誤，爰依刑法第62條前段規
    定減輕其刑，並應先加後減之。爰審酌被告犯罪動機、手段
    、持有改造手槍所生危害程度，及其於犯後尚知自首坦認犯
    行等一切情狀，量處如主文所示之刑，並就罰金部分諭知如
    易服勞役之折算標準，以資懲儆。末查，扣案由仿FN廠1910
    型半自動手槍製造之槍枝換裝土造金屬槍管而成之改造手槍
    1 支（含彈匣1 個，槍枝管制編號：0000000000號），係屬
    違禁物，應依刑法第38條第1 項第1 款規定，併予宣告沒收
    之。
據上論斷，應依刑事訴訟法第299 條第1 項前段，槍砲彈藥刀械
管制條例第8 條第4 項，刑法第11條前段、第47條第1 項、第62
條前段、第42條第3 項、第38條第1 項第1 款，判決如主文。
本案經檢察官顏世翠到庭執行職務。
中    華    民    國    97    年    6     月    17    日
                刑事第十五庭  審判長法  官  陳 鴻 清
                                    法  官  劉 安 榕
                                    法  官  張 兆 光
上列正本證明與原本無異。
如不服本判決，應於判決送達後10日內敘明上訴理由，向本院提
出上訴狀 (應附繕本)，上訴於臺灣高等法院。
                                    書記官  曹 秋 冬
中    華    民    國    97    年    6     月    17    日
附錄本案論罪科刑法條：
槍砲彈藥刀械管制條例第8 條
未經許可，製造、販賣或運輸鋼筆槍、瓦斯槍、麻醉槍、獵槍、
空氣槍或第4 條第1 項第1 款所定其他可發射金屬或子彈具有殺
傷力之各式槍砲者，處無期徒刑或5 年以上有期徒刑，併科新臺
幣1 千萬元以下罰金。
未經許可，轉讓、出租或出借前項所列槍枝者，處5 年以上有期
徒刑，併科新臺幣1 千萬元以下罰金。
意圖供自己或他人犯罪之用，而犯前2 項之罪者，處無期徒刑或
7 年以上有期徒刑，併科新臺幣1 千萬元以下罰金。
未經許可，持有、寄藏或意圖販賣而陳列第1 項所列槍枝者，處
3 年以上10年以下有期徒刑，併科新臺幣700 萬元以下罰金。
第1 項至第3 項之未遂犯罰之。


司法院資訊處製作；財團法人民間司法改革基金會備份。
